臺灣高等法院高雄分院刑事判決　　　　　　　　九十三年度上訴字第五九號
　　上　訴　人　台灣高雄地方法院檢察署檢察官
　　上　訴　人
　　即　被　告　乙○○
　　選任辯護人　林樹根律師
　　　　　　　　邱麗妃律師
　　　　　　　　莊雯琇律師
右上訴人等因被告違反毒品危害防制條例案件，不服台灣高雄地方法院九十二年度訴
字第一二九七號中華民國九十三年五月二十一日第一審判決（起訴案號：台灣高雄地
方法院檢察署九十二年度偵字第六七六五號），提起上訴，本院判決如左：
    主  文
原判決關於轉讓第一級毒品、轉讓第二級毒品暨定執行部分均撤銷。
乙○○連續轉讓第一級毒品，累犯，處有期徒刑壹年陸月，附表一編號(一)及附表二編
號(一)所示毒品沒收銷燬之；又連續轉讓第二級毒品，累犯，處有期徒刑捌月，附表一
編號(二)及附表二編號(二)所示毒品沒收銷燬之。應執行有期徒刑貳年。扣案如附表一及
附表二所示毒品均沒收銷燬之。
其他上訴駁回。
    事  實
一、乙○○於民國八十六年間，因違反麻醉藥品管理條例案件，經法院判處有期徒刑
    三月確定，已於八十六年八月二十一日易科罰金執行完畢。又因違反毒品危害防
    制條例案件，經法院判處有期徒刑六月確定，亦於九十年九月十日易科罰金執行
    完畢。仍不知悔改，與張傳孟係男女朋友關係，乙○○分別基於轉讓海洛因、安
    非他命之概括犯意，自八十八年間起至九十一年七月二十二日止，連續多次在高
    雄市○鎮區○○街十一號、高雄市三民區○○○路五三八巷十六號五樓之一等處
    ，分別提供數量不詳之第一級毒品海洛因（前後總重量超過五甲克）、第二級毒
    品安非他命（前後總重量超過十甲克）予張傳孟施用。迄至九十一年七月二十二
    日二十三時五十分許，乙○○在高雄市○○區○○街三十八號十樓電梯口為警查
    獲，並扣得如附表一所示之海洛因及安非他命，乙○○再帶同警員，前往其高雄
    市三民區○○○路五三八巷十六號五樓之一住處，扣得如附表二所示之海洛因與
    安非他命，始查悉上情。
二、案經高雄縣政府警察局林園分局報請臺灣高雄地方法院檢察署檢察官偵查起訴。
    理  由
甲、撤銷改判部分（即轉讓第一級、第二級毒品有罪部分）：
一、被告對檢察官所提證據之辯解與說明－
（一）甲訴人除提出扣案之第一級毒品海洛因、第二級毒品安非他命暨鑑驗通知書外
      ，並提出被告於偵查中之自白，證人張傳孟於警詢、偵訊時之證詞，為論罪之
      依據。被告乙○○矢口否認有何轉讓毒品之犯行，辯稱：與張傳孟施用之毒品
      ，均是兩人合資向曾信龍購買，並未交予張傳孟施用云云。
（二）被告及辯護人未爭執張傳孟於警詢、偵訊時陳述之證據能力，但張傳孟於警詢
      時所為陳述，與原審審判中所述已有不符，而當時陳述未受外力干擾等情，具
      有特別可信性，且為證明犯罪事實存否所必要，依刑事訴訟法第一百五十九條
      之二規定，自得為證據。又其於偵查中向檢察官所為陳述，並無顯不可信之情
      況，依同法第一百五十九條之一第二項規定，亦得作為證據。
二、認定轉讓毒品犯行所憑之證據－
（一）張傳孟於警詢時供稱：與乙○○同居三年多，在住處所查獲之毒品均是乙○○
      所有等語（見九十一年七月二十三日警詢筆錄）；又於九十一年八月八日檢察
      官偵訊中供述：「我的安非他命及海洛因都是乙○○給我的，他不會跟我收錢
      。三年多前與乙○○認識的時候就開始給我毒品，海洛因及安非他命兩種毒品
      都有偶爾吸食，但安非他命比較多，海洛因比較少，直到今年海洛因吸得比較
      多」等語（見偵查卷第九五頁背面及原審九十三年四月六日勘驗筆錄）。被告
      亦自承：張傳孟是伊女友，已經認識三、四年，她有施用海洛因及安非他命等
      語（見九十一年七月二十三日警詢筆錄、九十一年七月二十三日、同年八月六
      日偵訊筆錄）。另證人張傳孟自八十八年間即有施用毒品海洛因及安非他命之
      行為，經裁定送觀察勒戒、強制戒治，並經判刑確定等情，經證人張傳孟證述
      屬實（見原審九十二年七月二十四日訊問筆錄），並有其前案紀錄表及刑事判
      決書在卷可按（見原審卷第一二八至一四一頁）。綜合上情，足見證人張傳孟
      於偵訊時所述被告自八十八年起至本件查獲前之期間，先後多次各轉讓海洛因
      或安非他命給伊施用之事實無訛。
（二）被告雖辯以毒品是張傳孟與伊合資共同向他人購買云云，而證人張傳孟於原審
      亦改稱：乙○○不會提供毒品給伊施用，有時我自己向曾信龍購買，若伊錢不
      夠，就會找乙○○合資向曾信龍購買，於偵訊中並未陳述偵訊筆錄記載之內容
      云云。但證人張傳孟於先前檢察官偵訊時已明白證稱：沒有和乙○○一起去買
      過毒品等語（見偵查卷第九六頁）。且原審當庭勘驗證人張傳孟於九十一年八
      月八日之偵訊筆錄結果，張傳孟確有證述被告提供毒品海洛因、安非他命予伊
      施用，已如前述，並有勘驗筆錄可證。足認被告確有分別免費提供海洛因及安
      非他命予其女友張傳孟施用之事實，甚為明確。證人張傳孟嗣於原審翻異前詞
      ，顯係迴護被告之詞，不足採信。此外，復有附表一、二所示疑似毒品扣案可
      稽，且上開物品經鑑驗結果，確係詳如附表所示之第一級毒品海洛因及第二級
      毒品安非他命，此有法務部調查局鑑定通知書及高雄醫學大學附設中和紀念醫
      院檢驗報告在卷足稽。本案事證明確，被告前揭轉讓毒品海洛因、安非他命之
      犯行，洵堪認定。
三、論罪科刑之理由－
（一）查海洛因屬第一級毒品、安非他命係第二級毒品，毒品危害防制條例第二條第
      一項第一、二款定有明文。核被告將其所購得之海洛因及安非他命轉讓張傳孟
      所為，係犯修正前毒品危害防制條例第八條第一項、第二項之轉讓第一級、第
      二級毒品罪。被告持有海洛因、安非他命之低度行為，應各為轉讓行為所吸收
      ，均不另論罪。被告先後分別多次轉讓海洛因及安非他命之行為，時間緊接，
      犯罪構成要件相同，顯各係基於概括犯意為之，皆為連續犯，均應論以一罪並
      均加重其刑。被告所犯上開二罪間，犯意有別，行為互異，應分論併罰。另被
      告前於八十六年間因違反麻醉藥品管理條例案件，經法院判處有期徒刑三月，
      嗣又因違反毒品危害防制條例案件，經法院判處有期徒刑六月確定，先後於八
      十六年八月二十一日及九十年九月十日易科罰金執行完畢等情，有台灣高等法
      院被告全國前案紀錄表在卷可稽，其受有期徒刑執行完畢後，五年以內再犯有
      期徒刑以上之本罪，為累犯，各應依法加重其刑，並與上開連續犯之加重事由
      遞行加重之。
（二）按毒品危害防制條例於九十二年七月九日修正，並自九十三年一月九日施行，
      修正前之第八條第一項、第二項雖未修正，但增列第六項規定「轉讓毒品達一
      定數量者，加重其刑至二分之一，其標準由行政院定之」。並經行政院訂定標
      準規定轉讓第一級毒品淨重五甲克以上，轉讓第二級毒品淨重十甲克以上者，
      加重其刑至二分之一。本件數量雖無法明確認定，但被告自承八十九年至查獲
      止，平均三天買一次，每次約買零點五、六甲克，或不到一甲克，予張傳孟分
      食（見本院卷第八一頁）。所轉讓之淨重顯逾上開加重其刑之標準。被告犯罪
      在毒品危害防制條例第八條第六項修正前，是其犯罪後法律有變更，比較新舊
      法，自以修正前之規定有利於被告，依刑法第二條第一項但書規定，應適用有
      利被告之修正前規定。
（三）審酌被告無視於毒品對於社會造成危害，仍多次轉讓第一級毒品海洛因、第二
      級毒品安非他命予其女友張傳孟，期間長達三年，危害他人身心，助長毒品氾
      濫，惡性非輕，犯後又不知悔改，飾詞圖卸，姑念僅轉讓予張傳孟一人，犯罪
      情節尚非嚴重等一切情狀，分別量處如主文所示之刑，並定其應執行刑。扣案
      如附表一、二所示之毒品（不含送驗耗損部分，海洛因雖各查扣一包及四包，
      但經警送請法務部調查局鑑驗並未區分，而將五包合併秤重鑑驗），均係當場
      查獲之第一級毒品海洛因及第二級毒品安非他命，應依毒品危害防制條例第十
      八條第一項前段之規定，宣告沒收銷燬之。至於含上開毒品之包裝袋，因與海
      洛因無法析離，亦應依上開規定宣告沒收銷燬之。
四、撤銷改判之理由－
（一）實體法方面：
    一若犯罪構成要件因法律之修正已有變更或增列，依修正後之法律，其適用之範
      圍較諸舊法有所加重或限制時，必其行為同時符合修正後之法律所規定之犯罪
      構成要件，始有刑法第二條第一項但書之適用（最高法院九十三年台上字第二
      八八八號判決參照）。被告行為後，關於轉讓毒品之新法，其犯罪及刑罰要件
      在一定數量以上與舊法有異，已如前述。則被告是否具備新法規定之要件，自
      應加以記載認定，如認其所為依新法之規定仍應成立犯罪，固應就裁判時法與
      行為時法之規定比較適用；反之，則無須比較新舊法。乃原判決事實欄並未明
      確記載被告轉讓毒品之數量是否已逾上開標準，即認其行為成立修正後之犯罪
      ，而與行為時法比較適用，尚有可議。
    二沒收為從刑之一種，應隨主刑宣告，如係數罪併罰內有沒收必要者，須附隨宣
      告於該主刑之下始為適法，否則即無所據以定其應執行刑之主從各刑。原判決
      附表一、二各有海洛因及安非他命，但未於轉讓第一級毒品罪之主刑之下宣告
      沒收，亦未於轉讓第二級毒品罪之主刑之下沒收，而於該二罪定應執行刑之後
      始宣告沒收，已屬違誤。又原判決附表所列各包毒品之重量，均引自警卷扣押
      清冊所初估之記載，而未依據高雄醫學大學附設中和紀念醫院所鑑驗之各實際
      重量詳為載明，事實之認定顯非妥適。
（二）程序法方面：
    一按刑事訴訟法第二百七十九條第一項之規定，行合議審判之案件，為準備審判
      起見，固得以庭員一人為受命法官，於審判期日前，使行準備程序，但以處理
      同法第二百七十三條第一項、第二百七十四條、第二百七十六條至第二百七十
      八條規定之事項為限。原則上受命法官於準備程序中，不得主動蒐集證據及進
      行證據之實質調查，此觀首開法條之規定甚明，以貫徹合議庭審判採直接、言
      詞及集中審理之精神（最高法院九十三年台上字第四六八三號判決參照）。本
      件原審受命法官於行準備程序時，提示史豫慈前後證詞、通聯紀錄等證據並告
      以要旨，請被告表示意見（見原審卷第一六九頁），被告均提出無證明力之辯
      解，未貫徹合議案件直接審理之精神，尚有瑕疵。
    二當事人聲請調查證據，除有正當理由或情況急迫外，應以書狀分別具體記載所
      聲請調查之證據，及其與待證事實之關係，如係證人，亦應載明姓名、住居所
      及預期所需之時間，並按他造人數提出繕本，刑事訴訟法第一六十三條之一定
      有明文。立法目的在使他方當事人得以預測攻擊、防禦之方法，預為充分準備
      並調整攻防態勢，使審判程序甲開化，俾使審理集中而有效率。查原審於準備
      程序時，檢察官當庭以言詞聲請傳訊證人彭清貴（同卷第一七○頁），未見提
      出書狀，且無說明與待證事實之關係，亦未敘明有何正當理由或情況急迫，法
      官仍准予傳訊，同有違誤。
    三再按除簡式審判程序案件外，審判長就被告被訴事實為訊問者，應於調查證據
      程序之最後行之，刑事訴訟法第二百八十八條第三項定有明文。立法目的為避
      免法官於調查證據之始，即對被告形成先入為主之偏見，並於理念上符合無罪
      推定原則。但觀諸本件審判程序，或調查證據，或訊問被訴事實，其間交叉進
      行（見原審卷第一九四至一九八頁），即難謂妥適。又被告雖未爭執張傳孟審
      判外之陳述，雖原審亦傳訊張傳孟到庭作證，惟原判決或於審判中，均未就其
      於警詢及偵查中所為審判外之陳述，究竟如何符合同法第一百五十九條第一項
      明定之例外規定而具有證據能力予以論述說明，亦有未合。
（三）原判決就被告乙○○轉讓第一級、第二級毒品犯行部分，據以論處被告罪刑，
      固非無見。被告上訴意旨否認犯罪，指摘原判決不當，雖為無理由，原判決既
      有右列瑕疵，自應由本院將原判決關於轉讓第一級、第二級毒品部分及其定執
      行部分均撤銷改判。
乙、駁回上訴部分（即販賣第一級、第二級毒品無罪部分）：
一、本件甲訴意旨－
（一）起訴事實：被告於九十一年七月二十二日晚上八時三十分許，與史豫慈商議以
      每半錢五千元之價格販售海洛因，以每十八甲克約一萬三千元之價格販賣安非
      他命，約定於同日晚上九時許，在高雄市○○路及大昌路口之「萬教火鍋店」
      處交易。史豫慈原本預定要購買海洛因四千五百元、安非他命二萬六、七千元
      ，但因當時史豫慈錢不夠，且被告攜來交易之安非他命數量亦不足，是該次交
      易時，被告僅販賣價值四千五百元之海洛因及一萬三千元左右之安非他命給史
      豫慈。史豫慈購買後，於同日晚上十時許，在高雄市○○區○○街三十八號前
      道路上為警查獲，並當場扣得海洛因一小包及安非他命二小包，另在其高雄市
      三民區○○街三十八號十樓之一住處查扣安非他命二包。史豫慈供出係向被告
      購買，並配合警方以安非他命數量不足為由，再度聯絡被告欲購買上次未購足
      之安非他命，並要被告前來史豫慈住處交易，被告於同晚十一時五十分許，在
      史豫慈住處為警查獲而未遂，並在其身上扣得海洛因及安非他命一包，又經警
      前往被告住所再扣得海洛因四小包、安非他命十四包等物。
（二）論罪依據：甲訴人提出證人史豫慈於警詢及偵訊中之證詞，及通聯紀錄證明當
      晚史豫慈與被告所使用之右揭行動電話有多通聯繫，足認被告販賣毒品給史豫
      慈。再佐以證人張傳孟所證「扣案之毒品是我們跟曾信龍拿的，有一些是我們
      的，有一些是曾信龍的」等語，被告亦自稱：曾信龍要張傳孟去賣毒品，但是
      張傳孟不敢，所以毒品放在家裡等語，且毒品價格高昂，是被告顯不可能無償
      提供毒品予史豫慈，足見查獲之毒品均係被告所有供販賣之用，並非史豫慈所
      寄放。再者，經警查獲史豫慈持有及在其住處扣得之毒品數量，並不亞於被告
      攜來交易之毒品數量，另有查扣電子磅秤及分裝袋多只，且依特定重量分裝，
      益徵查扣之毒品應係供販賣所用，是被告所辯因史豫慈恐遭查獲，始將毒品交
      伊保管云云，顯不可採。因認被告另涉犯毒品危害防制條例第四條第一項之販
      賣第一級毒品罪、同條第二項之販賣第二級毒品罪嫌。
二、被告之辯解及證據能力之說明－
（一）被告矢口否認有何販賣毒品之犯行，辯稱：沒有販賣毒品給史豫慈，查扣之電
      子磅秤是向他人購買毒品時，秤重是否足量，分裝袋是要分裝自己施用之毒品
      ，便於攜帶，在住處查扣之海洛因、安非他命都是自己所要施用的，若我該次
      真是販賣毒品，電話中就應說清楚要多少數量，價格若干，怎麼會毒品交易，
      卻買的人錢不夠，賣的人量不足，實在不合理云云。辯護人則以證人史豫慈於
      警詢中之證述係審判外之陳述，並無證據能力，且其前後證述歧異，不足據為
      被告販賣毒品犯行之證據。
（二）史豫慈在司法警察調查中所為陳述，與審判中之供述不符（詳如後述），但依
      刑事訴訟法第一百五十九條之二規定，於「具有較可信之特別情況，且為證明
      犯罪事實存否所必要」時，亦得為證據。本院審酌史豫慈於上開筆錄作成時，
      較無人情施壓或干擾，亦無受到強暴、脅迫等不當外力影響之情形（見原審卷
      第七八頁）。反觀證人於原審時雖未與被告當面對質，但證述時避重就輕，心
      理狀況顯較在警局有壓力，是其先前陳述應具有較可信之特別情況，且有無此
      項證據，會影響犯罪事實存否之判斷，自得作為證據。至於史豫慈在偵查中向
      檢察官所為之陳述，並無顯不可信之情況，依同法第一百五十九條之一第二項
      規定，亦同有證據能力。
三、本院對證據之判斷－
（一）就甲訴人所提證人史豫慈在偵審中之證詞而言：
    一關於史豫慈與被告間毒品之收受關係，證人史豫慈在偵審中前後所述，主要有
      三項說詞，其一係向被告購買毒品；其二係毒品是被告要他交付給別人；其三
      係有包毒品寄放在被告處，毒品是向綽號「惠仔」所購買。或是購買人身分，
      或是轉交人角色，或為受寄人地位，明顯互不一致。即使在同一日警詢所述，
      先稱係向被告購買毒品，嗣即改稱毒品是被告叫伊轉交他人，所述證詞明顯有
      瑕疵可指。
    二再就上開各項說詞分析如左：
      (一)就購買之說法而言－
        先稱於九十一年七月二十二日二十一時許，在其三民區○○街住處樓下巨蛋
        超商前馬路上，向被告購買毒品海洛因及安非他命，供自己施用（見警卷第
        十三頁）。又稱共向被告買過二次毒品，於二十二日二十時許，約在九如路
        與大昌路口之萬教火鍋店交易（見偵卷第一○八頁）。然所陳述向被告購買
        毒品之時間、地點，前後互不一致。何況史豫慈所使用之行動電話，於當日
        上午九時至二十一時二十四分之期間，其發話或受話之基地台位置均在高雄
        縣鳳山市，足見當時史豫慈人應在鳳山市，則其又如何在二十一時在高雄市
        三民區○○街，甚或二十時許在萬教火鍋店與被告交易毒品？尤其證人於偵
        查中即表示警方要求打電話給被告，當時是向被告說安非他命不夠，叫被告
        送過來（見偵卷第一○九頁），但警員彭清貴則稱「史豫慈是向被告表示剛
        才的毒品純度不足，遭人退貨，要被告拿毒品來換」等語（見原審卷第五八
        頁）。兩人說詞分歧，究係補足毒品或退貨更換，實非明確，尚難以證人彭
        清貴之證詞，佐證史豫慈上開向被告購買毒品屬實。
      (二)就轉交之說法而言－
        先稱毒品是被告要伊轉交給別人，沒有向被告購買毒品（見警卷第十四頁及
        偵卷第四頁）。又稱查獲前半小時，被告打電話叫伊去他住處取毒品，再交
        給別人，至於何人會再聯絡，海洛因一包及安非他命二包，要向對方收一萬
        七千元（聲押卷第六頁）。但其後於檢察官再次訊問時，則指稱係一時緊張
        編出來的（見偵卷第一○九頁），另於原審證稱：警詢供述是污衊被告的（
        見原審卷第七八頁），則上開代為轉交毒品之說，已難遽採。況其當晚十時
        許，在高雄市○○區○○街三十八號前道路上，因形跡可疑，為警當場扣得
    海洛因一小包（毛重一‧八甲克）、安非他命二小包（毛重各共○‧八甲克
        ），依甲訴意旨所稱「每半錢（約一‧八甲克）價格五千元，及每十八甲克
        約一萬三千元之價格」行情，上開史豫慈持有毒品總價不可能高達一萬七千
        元，足見此部分之陳述，尚難採信。
      (三)就寄放之說法而言－
        在原審證稱：毒品海洛因及安非他命都是向「惠仔」的女子購買，被查獲後
        ，警察要我說出毒品來源，但我打電話給「惠仔」無法聯絡，後想到有東西
        放在被告那裡，就聯絡被告將毒品拿過來云云（見原審卷第七六頁）。而證
        人彭清貴亦證稱在史豫慈與其他警員談話時，確有聽到「惠仔」這個名字（
        見原審卷第一九二頁）。但證人稱僅寄放被告安非他命，沒有寄放海洛因，
        被告則稱經警查獲時身上之安非他命及海洛因，都是史豫慈寄放的（見警卷
        第六頁、偵卷第三頁、原審卷第七九頁及本院卷第七二頁），已不相符。又
        證人稱是在二十二日晚上七點多，在萬教火鍋店寄放，並稱有告訴被告，回
        女友家中拿換洗衣物後，會馬上回萬教火鍋店附近取回寄放之毒品，再回鳳
        山住處（見原審卷第七七頁），被告則稱是在被查獲前幾天，在史豫慈住處
        樓下交付，並言明放幾天就會取回（見聲押卷第七頁），後改稱在七月二十
        二日之前不到一星期，在萬教羊肉爐店附近寄放（見偵卷第十六頁），嗣再
        改稱是被查獲當天在萬教火鍋店旁的巷內寄放（見原審卷第七九頁），證人
        翻異其詞，被告前後不一，且寄放之理由亦不合常理。縱然如此，尚不得以
        其辯解不可採，而據以認定被告有販賣毒品之犯行。
（二）就通聯紀錄而言：
      被告與史豫慈分別使用之行動電話號碼為0000000000及00000
      00000號，而該二支行動電話於九十一年七月二十二日晚間，分別於二十
      時三十五分、二十一時三十一分、二十一時四十一分、二十一時四十八分及二
      十一時五十七分有相互通話，固為被告及證人史豫慈供述在卷，並有通聯紀錄
      附偵查卷可稽。其發話、受話之基地台位置均在高雄縣鳳山市，而史豫慈住處
      係在高雄市○○區○○街三十八號十樓之一，其住處使用手機之基地台位置，
      應係高雄市○○區○○路二九五號十二樓頂，足見被告等人當時在高雄縣鳳山
      市。則史豫慈於警詢所供二十二日二十一時許，在其住處樓下之巨蛋超商前向
      被告購買毒品乙節，並不實在。在無其他積極證據佐證上開通聯對話內容為何
      ，尚難據上開通聯紀錄而推認被告確有販賣毒品予史豫慈。
（三）就扣案之毒品及器具而言：
    一關於毒品數量部分－
      被告經警查獲當晚持有附表一所示之毒品，又帶同警員前往其住處起獲如附表
      二所示之毒品，已據被告於偵審中供述明確，並有檢驗報告、鑑定通知書及上
      開扣案毒品可稽。所查扣之毒品雖分裝成袋，但各包重量各不相同，彼此又無
      倍數關係，此觀附表及上述檢驗報告自明。不足據以證明上開多包毒品，係被
      告為販賣之目的，以電子磅秤秤妥重量後分裝待價而沽。再者，被告自八十六
      年迄至九十一年間，五次經查獲施用毒品，並經裁定送觀察、勒戒、強制戒治
      及經判刑確定，此有台灣高等法院被告全國前案紀錄表附卷可憑，足見被告長
      期染有施用毒品海洛因及安非他命之惡習，是縱查獲被告持有如附表所示數量
      之毒品，在無其他第三人明確指證向被告購買毒品之情形下，尚難逕認被告有
      販賣毒品之犯行。
    二關於分裝袋多只及電子磅秤部分－
      本件所查扣之多只分裝袋及電子磅秤，乃實務上供分裝毒品或秤量所慣用之物
      ，然亦不能排除有施用毒品習慣之人，將毒品分裝於夾鏈袋內，以便外出時攜
      帶而供方便施用之可能。況夾鏈袋之用途不一，未必然用以販賣毒品。另扣案
      之電子磅秤雖可供秤量毒品重量之用，但施用毒品成習之人，為免向他人買受
      之毒品斤兩有誤，而利用電子磅秤確認毒品之重量，亦非無此可能。因此，縱
      認被告有使用電子磅秤作為確認毒品重量之工具，惟自難僅從被告住處扣得電
      子磅秤及相當數量之夾鏈袋，即據以推論被告有販賣毒品營利之犯行。
四、本院維持原判之理由－
（一）按證據為訴訟上之證明，須於通常一般之人均不致有所懷疑，而得確信為真實
      之程度者，始得據為有罪之認定。又檢察官就被告犯罪事實，應負舉證責任，
      並指出證明之方法。因此，檢察官對於起訴之犯罪事實，應負提出證據及說服
      之實質舉證責任。倘其所提出之證據，不足為被告有罪之積極證明，或其指出
      證明之方法，無從說服法院以形成被告有罪之心證，基於無罪推定之原則，自
      應為被告無罪判決之諭知。
（二）綜合上開分析，甲訴人所提出之證人史豫慈指證被告販賣毒品之直接證據，因
      證述分歧不一，即使所稱向被告購買之說，在偵查中前後所述之時間、地點差
      異甚大，加上其與被告間之行動電話通聯紀錄，所顯現渠等當時所在位置，亦
      無法印證史豫慈所指與被告在上開地點為毒品交易屬實。再就史豫慈所謂轉交
      毒品之說，依甲訴意旨所指毒品行情，亦無法佐證史豫慈所稱「海洛因一包及
      安非他命二包，要向對方收一萬七千元」等語可採，何況其於偵查中即明稱是
      一時緊張編出來的。
（三）雖被告一再辯以其身上所持有毒品是史豫慈所寄放，為本院所不採信。但被告
      否認犯罪事實所持辯解縱使不能成立，除非有確實證據足以證明對於被告犯罪
      已無合理之懷疑外，不能遽為有罪之認定。被告基於不自證己罪原則，不負自
      證清白之責任，不能因被告未能提出證據資料證明其無罪，或所持辯解不可取
      ，即以資反證其犯罪之認定。此外，就被告與史豫慈間之通聯紀錄及扣案之毒
      品及器具，均無法明確證明被告確有販賣毒品之行為，尚難僅憑證人史豫慈有
      瑕疵之指證，即遽認被告有此一犯行，此部分犯罪自屬不能證明。
（四）原審對於卷內各項證據資料，逐一剖析並參互審酌，仍無從獲得有罪之心證，
      而認不能證明被告犯有販賣毒品之罪，依法諭知無罪之判決，於法即核無不合
      ，檢察官提起上訴，補充說明被告應有販賣之事證，及被告所辯不足採之論述
      。但由於上開事證瑕疵仍在，依然無法說服本院形成被告有罪之確信心證。因
      認其上訴仍無理由，應予駁回。
據上論結，應依刑事訴訟法第三百六十九條第一項前段、第三百六十八條、第三百六
十四條、第二百九十九條第一項前段，修正前毒品危害防制條例第八條第一項、第二
項、第十八條第一項前段，刑法第十一條、第二條第一項但書、第五十六條、第四十
七條、第五十一條第五款、第九款，判決如主文本案經檢察官彭南雄到庭執行職務。
中      華      民      國    九十三    年      十一      月      九    日
                              臺灣高等法院高雄分院刑事第三庭
                                  審判長法官  周賢銳
                                        法官  謝宏宗
                                        法官  黃建榮
右正本證明與原本無異。
如不服本判決應於收受本判決後十日內向本院提出上訴書狀，其未述上訴理由者，
並得於提起上訴後十日內向本院補提理由書狀（均須按他造當事人之人數附繕本)「
切勿逕送上級法院」。
                                      書記官  鄭翠芬
中      華      民      國    九十三    年      十一      月      九    日
附錄本件判決論罪科刑法條：
毒品危害防制條例第八條
轉讓第一級毒品者，處一年以上七年以下有期徒刑，得併科新臺幣一百萬元以下罰金
。
轉讓第二級毒品者，處六月以上五年以下有期徒刑，得併科新臺幣七十萬元以下罰金
。
附表一：
(一)海洛因壹包（驗前毛重一點八甲克，驗後與附表二(一)合計淨重二十五甲克，包裝重
  二點七四甲克）。
(二)安非他命壹包（驗前毛重二十三點六甲克，驗後毛重二十三點五甲克）
附表二：
(一)海洛因肆包（驗前毛重各為二十一點五甲克、二點五甲克、○點九甲克、○點一甲
  克，驗後與附表一(一)合計淨重二十五甲克，包裝重二點七四甲克）。
(二)安非他命拾參包（驗前毛重各為五點二甲克、三點六甲克、三點七甲克、三點六甲
  克、三點八甲克、三甲克、三點九甲克、三點九甲克、三點八甲克、三點七甲克、
  十七點六甲克、三十六點二甲克、三點七甲克；驗後毛重各為五點一甲克、三點五
  甲克、三點六甲克、三點五甲克、三點七甲克、二點九甲克、三點八甲克、三點八
  甲克、三點七甲克、三點六甲克、十七點五甲克、三十六點一甲克、三點六甲克）
  。
